臺灣臺中地方法院刑事判決　　　　　　　　　　　　　九十三年度易字第二八六號
　　公　訴　人　臺灣臺中地方法院檢察署檢察官
　　被　　　告　酉○○
右列被告因竊盜案件，經檢察官聲請以簡易判決處刑（九十二年度偵字第二四七五八
號）及移
依通常程序判決如左：
    主      文
酉○○共同連續攜帶兇器竊盜，累犯，處有期徒刑貳年陸月。
扣案之板手壹支、十字螺絲起子壹支、一字螺絲起子貳支、手電筒壹支、黑色手電筒
壹支、螺絲套頭壹個、木梯壹座、一字起子壹支、十字起子壹支、斜口鉗壹支，均沒
收。
    事      實
一、酉○○曾於民國八十八年間因搶奪案件，經本院判處有期徒刑一年，緩刑四年確
    定，復於八十九年間因搶奪案件，經臺灣高等法院臺中分院判處有期徒刑二年確
    定，前開緩刑並經撤銷，接續執行至九十二年五月三日保護管束期滿執行完畢。
    詎酉○○仍不知悔改，復與趙韋竹共同基於為自己不法所有之概括犯意聯絡，於
    如附表一所示時間、地點，攜帶趙韋竹所有在客觀上足以危害人之生命、身體而
    可供作兇器使用之板手一支、十字螺絲起子一支、一字螺絲起子二支，另攜帶趙
    韋竹所有供共同竊盜所用之手電筒一支、黑色手電筒一支、螺絲套頭一個，復基
    於取得所有權之意思，於台中縣太平市○○路路邊撿拾他人棄置之木梯一座後，
    利用該木梯及前開工具，竊取子○○、壬○○及己○○如附表一所示之監視器，
    得手後予以變賣朋分花用；復於著手如附表一所示編號三、四之犯行前，為掩飾
    其與趙韋竹之犯行，而與趙韋竹於九十二年九月十四日凌晨零時許，在台中縣太
    平市○○路段，以前開攜帶之板手一支，共同竊取董正志所有車號「Ｒ五－一八
    一Ｏ」號車牌兩面，再將之懸掛在酉○○所有車號六Ｖ－六四二五號自小客車上
    ；又與曾豐章共同基於為自己不法所有之概括犯意，連續於如附表二所示之時間
    、地點，共同以路邊撿拾之石頭敲破如附表二所示被害人之自小客車車窗玻璃後
    ，由酉○○下手竊取車內之之汽車音響、汽車液晶電視及書籍、稿件等財物，曾
    豐章則在旁把風；另於九十二年十二月二十二日下午三時許，在台中縣大里市○○路○段一一三號前，以其所有在客觀上足以危害人之生命、身體而可供作兇器
    使用之一字起子一支，撬開癸○○所有車號Ｕ五－Ｏ四四三號自小客車車窗玻璃
    ，進而以其所有可供作兇器使用之斜口鉗一支剪斷車內音響電線，並以可供兇器
    使用之十字起子一支解開音響，而竊得癸○○所有之汽車音響一台。嗣分別於九
    十二年九月十四日凌晨二時三十分許，在台中縣大里市○○路與仁福街口為警查
    獲，並扣得趙韋竹所有供與酉○○共同犯罪所用之板手一支、十字螺絲起子一支
    、一字螺絲起子二支、手電筒一支、黑色手電筒一支、螺絲套頭一個及酉○○基
    於所有意思拾得他人棄置以供犯罪所用之木梯一座；又於九十二年十一月二十五
    日下午三時許，在台中縣大里市○里路四Ｏ七巷七號前為警查獲；另於竊得癸○○所有之汽車音響後，為巡邏之警員當場查獲，並扣得酉○○所有供犯罪所用之
    一字起子一支、十字起子一支及斜口鉗一支。
二、案經台中縣警察局霧峰分局報請臺灣臺中地方法院檢察署檢察官聲請以簡易判決
    處刑，本院改依通常審判程序審理；復經台中縣警察霧峰分局及台中市警察局第
    四分局報請該署檢察官移送併案審理。
    理      由
一、訊據被告酉○○對於右揭事實坦承不諱，於警局初詢時及本署偵查中供承不諱，
    核與被害人子○○、壬○○、己○○、戌○○之胞姐亥○○、癸○○及如附表二
    所示被害人於警詢指訴之情節及共犯曾豐章供述之情節相符，且經證人魏義雄、
    徐忠勝於警詢中證述屬實，並有贓物領回收據二份、贓物認領收據一份、贓物認
    領保管收據十五份、照片四十一張、車籍作業系統－查詢認可資料二份、買賣讓
    渡書影本二份附於偵查卷可稽，復有扣案之板手一支、十字螺絲起子一支、一字
    螺絲起子二支、手電筒一支、黑色手電筒一支、螺絲套頭一個（以上為趙韋竹所
    有）、木梯一座、一字起子一支、十字起子一支、斜口鉗一支（以上為被告所有
    ）可資佐證。查被告竊取汽車音響、汽車液晶電視、監視器、車牌、書籍、稿件
    等財物，其顯有為自己不法所有之意圖；又其於行竊時攜帶之一字起子、十字起
    子及斜口鉗等工具，及與趙韋竹共同行竊時所攜帶之板手、十字螺絲起子、一字
    螺絲起子等工具，均屬尖銳或厚重之鐵製物，在客觀上足以危害人之生命、身體
    ，係屬兇器。被告之自白核與事實相符，事證明確，其犯行洵堪認定。
二、核被告所為，係犯刑法第三百二十一條第一項第三款之攜帶兇器竊盜罪、第三百
    二十條第一項之普通竊盜罪。被告就附表一、二所示竊盜犯行，分別與趙韋竹、
    曾豐章間有犯意聯絡及行為分擔，為共同正犯。被告先後多次攜帶兇器竊盜、普
    通竊盜犯行，時間緊接，犯罪構成要件相同，顯係基於概括之犯意反覆為之，為
    連續犯，應依刑法第五十六條之規定論以一連續攜帶兇器竊盜罪，並加重其刑。
    被告所犯如附表一、二所示之犯罪事實，雖未據公訴人起訴，惟與已起訴所犯前
    開有罪部分有連續犯裁判上一罪之關係，為起訴效力所及，本院自得一併加以審
    理。查被告曾於八十八年間因搶奪案件，經本院判處有期徒刑一年，緩刑四年確
    定，復於八十九年間因搶奪案件，經臺灣高等法院臺中分院判處有期徒刑二年確
    定，前開緩刑並經撤銷，接續執行至九十二年五月三日保護管束期滿執行完畢，
    此有臺灣高等法院被告全國前案紀錄表及臺灣臺中地方法院刑案查註紀錄表在卷
    可按，其於前案執行完畢後，五年內再犯本件有期徒刑以上之罪，係屬累犯，應
    依刑法第四十七條之規定加重其刑；並遞加重其刑。爰審酌被告犯罪之動機、目
    的、手段、其品行及智識程度、犯罪所生之危害非輕及其犯罪後之態度等一切情
    狀，量處如主文所示之刑。扣案之板手一支、十字螺絲起子一支、一字螺絲起子
    二支、手電筒一支、黑色手電筒一支、螺絲套頭一個，係共犯趙韋竹所有供與被
    告共同犯罪所用之物，另木梯一座係被告基於所有之意思撿拾他人所棄置之物，
    應屬被告所有且為其供犯罪所用之物，及一字起子一支、十字起子一支、斜口鉗
    一支，係被告所有供犯罪所用之物，均應依刑法第三十八條第一項第二款之規定
    宣告沒收。
據上論斷，應依刑事訴訟法第四百五十二條、第二百九十九條第一項前段，刑法第二
十八條、第五十六條、第三百二十一條第一項第三款、第四十七條、第三十八條第一
項第二款，判決如主文。
中      華      民      國      九十三      年    四    月    二十八    日
                                     臺灣臺中地方法院刑事第六庭
                                         審判長法  官    夏  一  
                                               法  官    林  念  祖
                                               法  官    簡  源  希
右正本證明與原本無異。
如不服本判決，應於判決送達後十日內向本院提出上訴狀，上訴於臺灣高等法院臺中
分院( 須附繕本 )。
                                               書記官
中      華      民國      九十三      年    四    月    三十      日
附錄論罪科刑法條：
刑法第三百二十一條第一項：犯竊盜罪而有左列情形之一者，處六月以上、五年以下
                          有期徒刑：
                        三  攜帶兇器而犯之者。
【附表一】：與趙韋竹共同竊盜明細表
┌──┬──────────┬───────────┬───┬─────┐
│編號│  時          間    │   地              點 │被害人│竊得物品  │
├──┼──────────┼───────────┼───┼─────┤
│(一)、│九十二年八月二十七日│台中縣大里市○○街十號│子○○│監視器二支│
│    │                    │前                    │      │          │
├──┼──────────┼───────────┼───┼─────┤
│(二)、│九十二年九月七日凌晨│台中縣大里市○○路三十│壬○○│監視器四支│
│    │二時許及上午十時許  │二號前                ││、監視器底│
│    │                    │                      │      │座        │
├──┼──────────┼───────────┼───┼─────┤
│(三)、│九十二年九月十四日凌│台中縣大里市○○路一一│己○○│監視器一支│
│    │晨二時許            │六號前                │      │          │
├──┼──────────┼───────────┼───┼─────┤
│(四)、│九十二年九月十四日凌│台中縣大里市○○街十號│子○○│監視器一支│
│    │晨二時十分許        │前                    │      │          │
└──┴──────────┴───────────┴───┴─────┘
【附表二】：與曾豐章共同竊盜明細表
┌──┬──────────┬───────────┬───┬─────┐
│編號│  時          間    │   地              點 │被害人│竊得物品  │
├──┼──────────┼───────────┼───┼─────┤
│(一)、│九十二年十月六日上午│台中市○○○○○街二Ｏ│戊○○│汽車音響一│
│    │六時許              │二巷口                │      │台        │
├──┼──────────┼───────────┼───┼─────┤
│(二)、│九十二年十月二十五日│台中縣大里市○○○街口│庚○○│汽車音響一│
│    │上午九時許          │                      │      │台        │
├──┼──────────┼───────────┼───┼─────┤
│(三)、│九十二年十月底某日凌│台中市南屯區○○○路與│未○○│汽車音響一│
│    │晨三時許            │黎明路口              │      │台        │
├──┼──────────┼───────────┼───┼─────┤
│(四)、│九十二年十一月十二日│台中市○○里○○○○路│辛○○│汽車音響一│
│    │上午九時許          │口                    │      │台        │
├──┼──────────┼───────────┼───┼─────┤
│(五)、│九十二年十一月十四日│台中市○○○路（潮港城│丑○○│汽車液晶電│
│    │晚上九時五十五分許  │餐廳停車場）          │    │視一台    │
├──┼──────────┼───────────┼───┼─────┤
│(六)、│九十二年十一月十五日│台中市○○○○路二一Ｏ│丁○○│汽車音響一│
│    │上午八時零五分許    │號                    │      │台        │
├──┼──────────┼───────────┼───┼─────┤
│(七)、│九十二年十一月十六日│台中市○○○路與黎明路│天○○│汽車音響一│
│    │上午七時五十分許    │口                    │      │台        │
├──┼──────────┼───────────┼───┼─────┤
│(八)、│九十二年十一月十六日│台中縣大里市○○○○街│卯○○│汽車音響一│
│    │上午八時十分許      │一六七巷十弄十六號    │      │台        │
├──┼──────────┼───────────┼───┼─────┤
│(九)、│九十二年十一月十七日│台中市○○區○○路三段│乙○○│汽車音響一│
│    │凌晨五時許          │五十一號四樓          │      │台        │
├──┼──────────┼───────────┼───┼─────┤
│(十)、│九十二年十一月二十一│台中市○○區○○路六八│寅○○│汽車音響一│
│    │日凌晨一時三十分許  │五巷十七號            │      │台        │
├──┼──────────┼───────────┼───┼─────┤
│(十一)、│九十二年十一月二十三│台中縣太平市○○路○段│巳○○│價值十萬元│
│    │日下午六時許        │二一三巷五弄二十七號  │      │之手提袋、│
│    │                    │                      │      │書籍、稿件│
├──┼──────────┼───────────┼───┼─────┤
│(十二)、│九十二年十一月二十三│台中縣大里市○○路五三│申○○│汽車液晶電│
│    │日晚上八時許        │三巷十三號            │      │視一台    │
├──┼──────────┼───────────┼───┼─────┤
│(十三)、│九十二年十一月二十四│台中市南屯區建功南十一│甲○○│汽車音響一│
│    │日晚上十時許        │巷三十五號            │      │台        │
├──┼──────────┼───────────┼───┼─────┤
│(十四)、│九十二年十一月二十五│台中市○○區○○路與黎│午○○│汽車音響一│
│    │日上午九時三十分許  │明路口                │      │台        │
├──┼──────────┼───────────┼───┼─────┤
│(十五)、│九十二年十一月二十五│台中市○○區○○路四段│辰○○│汽車音響一│
│    │日上午十一時十分許  │六八八號前            │      │台        │
├──┼──────────┼───────────┼───┼─────┤
│(十六)、│九十二年十一月二十五│台中縣太平市○○路上  │丙○○│汽車音響一│
│    │日某時              │                      │      │台        │
└──┴──────────┴───────────┴───┴─────┘
